臺灣高雄地方法院刑事判決　　　　　　　94年度訴字第2481號
公　訴　人　臺灣高雄地方法院檢察署檢察官
被　　　告　甲○○
上列被告因違反毒品危害防制條例案件，經檢察官提起公訴（94
年度毒偵字第5102號、94年度毒偵字第5172號），而經本院合議
庭裁定改由受命法官依簡式審判程序審理，本院判決如下：
    主  文
甲○○連續施用第一級毒品，累犯，處有期徒刑拾月。又連續施
用第二級毒品，累犯，處有期徒刑捌月。應執行有期徒刑壹年肆
月。
    事  實
一、甲○○前於民國93年間因竊盜案件，經法院判處有期徒刑3
    月確定，甫於94年2 月11日執行完畢。又甲○○前因施用毒
    品案件，經本院裁定送觀察、勒戒後，認有繼續施用毒品之
    傾向，再經本院以93年度毒聲字第304 號裁定送強制戒治，
    已於93年11月12日強制戒治期滿而釋放，並由臺灣高雄地方
    法院檢察署檢察官於93年11月30日以93年度戒毒偵字第1162
    號作成不起訴處分確定。詎仍不知悔改，復分別基於施用第
    一級毒品海洛因及第二級毒品甲基安非他命之概括犯意，自
    94年3 月底某日起至同年5 月24日下午止，在高雄市○鎮區
    ○○里○○街39號之住處，以將海洛因摻在香菸內點燃吸食
    ；將甲基安非他命置於電燈泡內燒烤吸煙之方式，連續施用
    海洛因及甲基安非他命多次。嗣先後於(一)同年4 月1 日15時
    15分許，在屏東縣屏東市○○路165 巷48弄22號查獲。(二)同
    年5 月26日12時許，在高雄市○○區○○路9 巷14號查獲。
二、案經屏東縣政府警察局屏東分局報告臺灣屏東地方法院檢察
    署呈請臺灣高等法院高雄分院檢察署令轉，及高雄市政府警
    察局三民第一分局報告臺灣高雄地方法院檢察署檢察官偵查
    起訴。
    理  由
一、上開時地連續施用第一級毒品海洛因及第二級毒品甲基安非
    他命多次之犯行，業據被告於本院審理時坦承不諱，而其先
    後於上開時地為警查獲後，經警採尿送驗之結果，確呈嗎啡
    及甲基安非他命陽性反應，此分別有屏東縣政府警察局屏東
    分局毒品案件涉嫌人尿液採證編號姓名對照表、臺灣檢驗科
    技股份有限公司94年4 月21日濫用藥物尿液檢驗報告、毒品
    案件尿液送驗編號與真實姓名對照表及高雄市立凱旋醫院94
    年6 月6 日濫用藥物尿液檢驗報告各1 紙在卷可稽，足見被
    告之自白與事實相符，堪予採信。再者，被告前因施用毒品
    案件，經本院裁定送觀察、勒戒後，認有繼續施用毒品之傾
    向，再經本院以93年度毒聲字第304 號裁定送強制戒治，已
    於93年11月12日強制戒治期滿而釋放，並由臺灣高雄地方法
    院檢察署檢察官於93年11月30日以93年度戒毒偵字第1162號
    作成不起訴處分確定之事實，亦有臺灣高等法院被告前案紀
    錄表1 份在卷可佐。從而，被告確有於強制戒治執行完畢釋
    放後，5 年內連續施用海洛因及甲基安非他命多次之犯行，
    洵堪認定，本件事證明確，應依法論科。
二、核被告所為，係犯毒品危害防制條例第10條第1 項之施用第
    一級毒品罪及同條第2 項之施用第二級毒品罪。被告為施用
    而持有第一級毒品海洛因及第二級毒品甲基安非他命，其持
    有之低度行為均為施用之高度行為所吸收，均不另論罪。其
    分別施用海洛因及甲基安非他命多次之犯行，均時間緊接，
    手法相同，觸犯構成要件相同之罪名，顯係分別基於概括犯
    意反覆為之，應各依連續犯之規定，論以1 罪，並分別加重
    其刑。被告所犯施用第一級毒品及第二級毒品2 罪間，犯意
    各別，行為互殊，罪名不同，應予分論併罰。又被告前於93
    年間因竊盜案件，經法院判處有期徒刑3 月確定，甫於94年
    2 月11日執行完畢，此有臺灣高等法院被告前案紀錄表1 份
    在卷可稽，其於有期徒刑執行完畢後，5 年內再犯本件有期
    徒刑以上之罪，為累犯，應依法分別遞予加重其刑。公訴人
    雖僅起訴被告於94年4 月1 日18時許回溯24小時內之某時、
    同年4 月5 日起至同年5 月24日中午止，連續施用第一級毒
    品之犯行，及自同年3 月底起至同月30日上午6 時許止，連
    續施用第二級毒品之犯行，然被告之其餘犯罪事實與前揭經
    起訴並由本院論罪科刑之部分有連續犯之裁判上一罪關係，
    已如前述，依審判不可分原則，其餘犯罪事實亦應為起訴效
    力所及，本院自應併予審理，附此敘明。爰審酌被告施用毒
    品性質上屬對自我身心健康之戕害行為，對社會所造成之損
    害並非直接、巨大，且犯後坦承犯行，態度良好，惟其屢經
    國家之治療及偵查程序，仍未能根絕毒癮，足見其不思悔悟
    等一切情狀，分別量處如主文所示之刑，並定其應執行之刑
    ，以資懲儆。
三、依刑事訴訟法第273 條之1 第1 項、第299 條第1 項前段，
    毒品危害防制條例第10條第1 項、第2 項，刑法第11條前段
    、第56條、第47條、第51條第5 款，判決如主文。
四、如不服本判決，應自判決送達後10日內，向本院提出上訴狀
    。
本案經檢察官劉河山到庭執行職務。
中　　華　　民　　國　　94　　年　　8 　　月　　24　　日
                  刑事第十一庭  法　官  鄭詠仁
以上正本證明與原本無異。
如不服本判決，應於判決送達後10日內，向本院提出上訴狀。
                                書記官  蔡妮君
中　　華　　民　　國　　94　　年　　8 　　月　　24　　日
附錄法條：
毒品危害防制條例第10條
施用第一級毒品者，處6 月以上5 年以下有期徒刑。
施用第二級毒品者，處3 年以下有期徒刑。
